【裁判字號】    97,抗,228
【裁判日期】    970529
【裁判案由】    停止執行
【裁判全文】
臺灣高等法院臺中分院民事裁定           97年度抗字第228號
抗  告  人  丁○○
                      5樓
            丙○○○
                      樓
            甲○○
            戊○○
            乙○○
上列抗告人因與相對人己○○等人間停止執行事件，對於中華民
國97年3月18日臺灣臺中地方法院97年度聲字第589號所為裁定提
起抗告，本院裁定如下：
    主  文
抗告駁回。
抗告程序費用由抗告人負擔。
    理  由
一、按「有回復原狀之聲請，或提起再審或異議之訴，或對於和
    解為繼續審判之請求，或提起宣告調解無效之訴、撤銷調解
    之訴，或對於許可強制執行之裁定提起抗告時，法院因必要
    情形或依聲請定相當並確實之擔保，得為停止強制執行之裁
    定」，強制執行法第18條第2項定有明文。再按「法院依強
    制執行法第18條第2項規定，以裁定命債務人供擔保後停止
    強制執行，其擔保金額之多寡應如何認為相當，原屬於法院
    職權裁量之範圍，如已斟酌債權人因停止執行所應受之損害
    ，自非當事人所可任意指摘。」（最高法院92年度台抗字第
    574號裁判意旨參照），合先明。
二、本件相對人己○○、庚○○二人以其向台灣台中地方法院（
    下稱台中地院）提起第三人異議之訴為理由，向原法院聲請
    供擔保後裁定停止該院96年度執字第83699號執行事件之強
    制執行程序。經原法院調取上開執行卷宗及97年度訴字第35
    4號異議之訴卷宗審究後，認為相對人之聲請為有理由，爰
    依強制執行法第18條第2項規定，酌定供擔保金額後裁定予
    以准許，核無不合。
三、抗告意旨略以：遍觀原裁定全文，並無片言隻字就其酌定之
    擔保金額即相對人每人新台幣（下同）90萬元，與抗告人因
    本件強制執行程序停止之不當可能遭受損害間之關連為說明
    ，該裁定難謂為適法，而有違背法令之處。再原裁定酌定之
    擔保金額雖與台中地院96年度執字第83699號執行事件中，
    相對人居住之執行標的（即門牌號碼台中市○區○○○街27
    6號5樓之1、6樓之未辦保存登記建物）所鑑定之價格相同，
    惟抗告人前經強制執行程序，已陸續承受取得與前開建物位
    於同一棟建築物內，即門牌號碼台中市○區○○○街272號
    之1、272號之2、272號之3、272號之5、276號之1、276號之
    2、276號之3、276號之5等一至八樓之未辦保存登記建物，
    其中相對人僅居住其中之二間，其餘已全部由抗告人取得，
    且抗告人近期正就前開未辦保存登記建物申領使用執照，辦
    理保存登記，中抗告人為此投入之金錢已逾百萬元之鉅，如
    因本件停止執行之聲請，導致抗告人投入之資金盡付流水，
    抗告人所受損害顯非區區180萬元之擔保金所得彌補，是抗
    告人因本件停止可能產生之損害，遠高於原裁定所定擔保金
    額，足證原裁定所定擔保金額顯非相當，爰請求廢棄原裁定
    等語。惟法院命預供擔保者，其金額之多寡應如何認為相當
    ，原屬於法院職權裁量之範圍，非當事人所可任意指摘。參
    以本件系爭查封物經鑑定之價格為每戶90萬元，原法院因而
    酌定各以90萬元為供擔保金額，核屬相當，並無不當。是抗
    告人之上開抗辯，顯無理由。
據上論結，本件抗告為無理由，依強制執行法第30條之1、民事
訴訟法第495條之1第1項、第449條第1項、第95條、第78條，裁
定如主文。
中    華    民    國    97    年    5     月    29    日
                  民事第六庭    審判長法  官  袁再興
                                      法  官  盧江陽
                                      法  官  陳賢慧
以上正本係照原本作成。
再為抗告應以適用法規顯有錯誤為理由，並經本院之許可，該許
可以原裁定所涉及之法律見解具有原則上之重要性者為限。
如提起再抗告者應於裁定送達後十日內向本院提出抗告理由狀（
須按照他造人數附具繕本）並繳納抗告裁判費新臺幣壹仟元，同
時委任律師或具有律師資格之關係人為代理人。
                                      書記官  金珍華
中    華    民    國    97    年    5     月    29    日
                                                      Ａ


司法院資訊處製作；財團法人民間司法改革基金會備份。
